【裁判字號】    92,訴,565
【裁判日期】    921222
【裁判案由】    竊盜等
【裁判全文】
臺灣桃園地方法院刑事判決                          九十二年度訴字第五六五號
    公  訴  人  臺灣桃園地方法院檢察署檢察官
    被      告  乙○○
右列被告因贓物案件，經檢察官提起公訴（九十一年度偵字第七○○六號、九十二年
度偵緝字第二三○號），本院判決如左：
    主  文
乙○○收受贓物，累犯，處有期徒刑參月，如易科罰金，以參佰元折算壹日。
    事  實
一、乙○○曾於民國八十三年間，因違反肅清煙毒條例案件，經本院以八十二年度訴
    字第一一一五號判處有期徒刑三年三月，送監執行。嗣於八十四年二月十六日假
    釋付保護管束。乙○○於假釋期間之八十六年間，又因犯竊盜等罪，經臺灣板橋
    地方法院以八十六年度易字第一三四七號判處有期徒刑一年一月（竊盜部分判處
    有期徒刑九月，非法吸用化學合成麻醉藥品部分判處有期徒刑六月），另撤銷前
    開假釋，部分殘刑一年十一月二十五日，並與其後另於同年間再因違反槍砲彈藥
    刀械管制條例案件，經本院以八十七年度訴字第一六三號所判處有期徒刑十月確
    定等三項刑期，接續執行，於八十九年四月十一日縮短刑期假釋出獄，並於九十
    年八月二日期滿未經撤銷假釋，視為執行完畢。竟仍不知悔改，明知不詳姓名年
    籍之人所持有之車牌號碼ＳＥＬ─三八五號機車一部，係來路不明之贓物（該車
    係丙○○所有，於九十一年三月二十六日十四時許，在桃園縣中壢市○○○街三
    十五號前為不詳姓名年籍之人所竊之物。），仍於九十一年四月三日十五時許，
    在其桃園縣平鎮市○○路一八八巷收受之。嗣於同日十七時許，騎乘上開機車，
    行經同縣市忠貞國小前，為警當場查獲。
二、案經桃園縣警察局平鎮分局報告臺灣桃園地方法院檢察署檢察官偵查起訴。
    理  由
一、訊據被告乙○○固坦承自他人處收受上開機車之事實不諱，惟矢口否認有何收受
    贓物之犯行，辯稱：不知該車為贓物云云。惟查：
  (一)右揭機車係被害人丙○○所有，於九十一年三月二十六日，遭不詳姓名之人竊取
    一節，業據被害人丙○○於警時指訴在案，並有贓物認領保管單、車輛竊盜、車
    牌失竊資料個別查詢報表─查詢車輛認可資料（參偵字第七○○六號卷第十五、
    十六、十八頁）在卷可稽，是該部機車屬來歷不明之贓物無疑。
  (二)被告於警訊時供稱：伊於九十一年四月三日十五時許，向綽號「大頭」之男子借
    機車，「大頭」即帶伊至桃園縣平鎮市○○路一八八巷內取車；借車時並未向「
    大頭」拿行車執照等語（參同上偵卷第六頁）。嗣於偵查中供稱：向「大頭」借
    車時，有問車是偷的或清白的，因為「大頭」經常在偷車，當時「大頭」告以是
    清白的；查獲當天「大頭」騎另外一台車在前面；借車時大頭並曾說，鎖壞掉了
    ，拿鑰匙就可以開等語（參同上偵卷第四十四頁）。其嗣於本院調查時亦供稱：
    車是向綽號「大頭」之被告丁○○（已審結）所借，「大頭」遊手好閒，在外面
    亂來，常常偷車；沒有飯吃，沒有煙抽時，就會到伊家裡。借車當時「大頭」是
    載伊至龍南路牽車的等語（參本院九十二年七月九日訊問筆錄）。果上開機車確
    係向被告丁○○所借，惟查：被告丁○○係住在桃園縣中壢市○○里○鄰○○街
    一帶，而取車地點確在桃園縣平鎮市○○路，該二址一為中壢市，一為平鎮市，
    相距甚遠，則被告乙○○在非被告丁○○之住處附近取得借用機車，理應對車輛
    之來源有所懷疑。復且，依被告乙○○之上開歷次所供情節觀之，被告丁○○並
    無正當職業，有時連吃飯、抽煙等日常生活所需均有不足，但依其所供在其向被
    告丁○○借車時，被告丁○○係以另一台機車載其前往龍南路取車，則依此推之
    ，被告丁○○當時同時擁有二台機車。被告乙○○對於一個連吃飯、抽煙都成問
    題的人，卻同時擁有二台機車，豈能毫無疑慮。末按，騎乘機車應攜帶行車執照
    等車籍來源證明供警攔檢查核之用，為一般稍具社會通常事理之人所悉。而被告
    乙○○既明知被告丁○○經常竊取他人車輛，其於借車當時，更應向出借機車之
    鄭某索取行車執照以彰該車來源之正當，但被告乙○○竟捨此不為。是足認其確
    實明知該機車為贓物而予收受，所辯各節，為卸責之詞，不足採信。本件事證明
    確，被告上開犯行，洵堪認定，應依法論科。
二、核被告所為，係犯刑法第三百四十九條第一項之收受贓物罪。被告曾於八十三年
    間，因違反肅清煙毒條例案件，經本院以八十二年度訴字第一一一五號判處有期
    徒刑三年三月，送監執行。嗣於八十四年二月十六日假釋付保護管束。乙○○於
    假釋期間之八十六年間，又因犯竊盜等罪，經臺灣板橋地方法院以八十六年度易
    字第一三四七號判處有期徒刑一年一月（竊盜部分判處有期徒刑九月，非法吸用
    化學合成麻醉藥品部分判處有期徒刑六月），另撤銷前開假釋，部分殘刑一年十
    一月二十五日，並與其後另於同年間再因違反槍砲彈藥刀械管制條例案件，經本
    院以八十七年度訴字第一六三號所判處有期徒刑十月確定等三項刑期，接續執行
    ，於八十九年四月十一日縮短刑期假釋出獄，並於九十年八月二日期滿未經撤銷
    假釋，視為執行完畢，此有臺灣高等法院被告全國前案紀錄表及臺灣桃園地方法
    院檢察署刑案資料查註紀錄表在卷可稽，其於刑之執行完畢後，五年內再犯本件
    有期徒刑以上之罪為累犯，依法加重其刑。爰審酌被告為貪一時便利，收受他人
    失竊之物，以及所收受之贓物價值及犯後態度等一切情狀，量處如主文所示之刑
    ，併諭知易科罰金之折算標準。
三、被告甲○○嗣其到案後再行審結。
據上論斷，應依刑事訴訟法第二百九十九條第一項前段，刑法第三百四十九條第一項
、第四十七條、第四十一條第一項前段，罰金罰鍰提高標準條例第一條前段、第二條
，判決如主文。
本案經檢察官廖先志到庭執行職務。
中      華      民      國    九十二    年     十二     月    二十二    日
                                臺灣桃園地方法院刑事第十庭
                                    審判長法  官  江  德  民
                                          法  官  蔡  和  憲
                                          法  官  李  桂  英
右正本證明與原本無異。
如不服本判決，應於判決送達後十日內向本院提出上訴狀( 應附繕本 )，上訴於
臺灣高等法院。
                                          書記官  張  淑  芬
中        華        民        國   九十二   年   十二   月    二十二    日
附錄本案論罪科刑法條全文：
刑法第三百四十九條第一項：
中華民國刑法第三百四十九條
收受贓物者，處三年以下有期徒刑、拘役或五百元以下罰金。
搬運、寄藏、故買贓物或為牙保者，處五年以下有期徒刑、拘役或科或併
科一千元以下罰金。
因贓物變得之財物，以贓物論。


司法院資訊處製作；財團法人民間司法改革基金會備份。
